Inventaris van het archief van de Commissie van Onderzoek inzake Menten, met gedeponeerd archief van de Velser-affaire en documentatie betreffende de zaak Schallenberg van het Ministerie van Justitie (1934) 1942-1979 (1985)
Nationaal Archief, Den Haag
Depot 170/map 41.6 234
Depot 170/map 41.7 235
Depot 170/map 41.8 236
Depot 170/map 42.1 704
Depot 170/map 42.2 705
Depot 170/map 42.3 706
Depot 170/map 42.4 707
Depot 170/map 42.5 708
Depot 170/map 42.6 709
Depot 170A/doos 01/map 1.01 641
Depot 170A/doos 01/map 1.02 642
Depot 170A/doos 01/map 1.03 643
Depot 170A/doos 01/map 1.04 644
Depot 170A/doos 01/map 1.05 645
Depot 170A/doos 01/map 1.06 646
Depot 170A/doos 01/map 1.07 647
Depot 170A/doos 01/map 1.08 648
Depot 170A/doos 01/map 1.09 649
Depot 170A/doos 01/map 1.10 650
Depot 170A/doos 01/map 1.11 651
Depot 170A/doos 01/map 1.12 652
Depot 170A/doos 01/map 1.14 653
Depot 170A/doos 01/map 1.15 654
Depot 170A/doos 01A/map 1.17 699
Depot 170A/doos 01A/map 1.17 700
Depot 170A/doos 01A/map 1.17 701
Depot 170A/doos 01A/map 1.17 702
Depot 170A/doos 01A/map 1.18 157
Depot 170A/doos 01A/map 1.19 158
Depot 170A/doos 01B/map 1A-1 80
Depot 170A/doos 01B/map 1B-1 70
Depot 170A/doos 01B/map 1B-2 71
Depot 170A/doos 01B/map 1B-3 72
Depot 170A/doos 01B/map 1B-4 73
Depot 170A/doos 01B/map 1C-1 350
Depot 170A/doos 01C/map 1D-1 309
Depot 170A/doos 01C/map 1D-2 310
Depot 170A/doos 01C/map 1D-3 311
Depot 170A/doos 01C/map 1F-1 81
Depot 170A/doos 01D/map 1G-01 623
Depot 170A/doos 01D/map 1G-02 624
Depot 170A/doos 01D/map 1G-03 625
Depot 170A/doos 01D/map 1G-04 626
Depot 170A/doos 01D/map 1G-05 627
Depot 170A/doos 01D/map 1G-06 628
Depot 170A/doos 01D/map 1G-07 629
Depot 170A/doos 01D/map 1G-08 630
Depot 170A/doos 01D/map 1G-09 631
Depot 170A/doos 01E/map 1G-10 351
Depot 170A/doos 01E/map 1G-11 352
Depot 170A/doos 01E/map 1G-12 353
Depot 170A/doos 01E/map 1G-13 354
Depot 170A/doos 01E/map 1G-14 355
Depot 170A/doos 01E/map 1G-15 356
Depot 170A/doos 01E/map 1G-16 357
Depot 170A/doos 01E/map 1G-17 358
Depot 170A/doos 01E/map 1G-18 359
Depot 170A/doos 01E/map 1G-19 360
Depot 170A/doos 01E/map 1G-20 361
Depot 170A/doos 01E/map 1G-21 362
Depot 170A/doos 01E/map 1G-22 363
Depot 170A/doos 01E/map 1G-23 364
Depot 170A/doos 01E/map 1G-24 365
Depot 170A/doos 01E/map 1G-25 366
Depot 170A/doos 01F/map 1H-1 82
Depot 170A/doos 01F/map 1H-2 83
Depot 170A/doos 01F/map 1H-3 84
Depot 170A/doos 01F/map 1H-4 85
Depot 170A/doos 01F/map 1H-5 86
Depot 170A/doos 01F/map 1H-6 87
Depot 170A/doos 01G/map 1H-7 88
Depot 170A/doos 01G/map 1H-8 89
Depot 170A/doos 01G/map 1H-9 90
Depot 170A/doos 01G/map 1H-10 91
Depot 170A/doos 01G/map 1H-11 92
Depot 170A/doos 01G/map 1H-12 93
Depot 170A/doos 01G/map 1H-13 632
Depot 170A/doos 01G/map 1H-14 633
Depot 170A/doos 01G/map 1H-15 634
Depot 170A/doos 01G/map 1H-16 635
Depot 170A/doos 02/map 2A-1 94
Depot 170A/doos 02/map 2A-2 95
Depot 170A/doos 02/map 2B-1 312
Depot 170A/doos 02/map 2B-2 313
Depot 170A/doos 02/map 2B-3 314
Depot 170A/doos 02/map 2B-4 315
Depot 170A/doos 02/map 2B-5 316
Depot 170A/doos 02/map 2B-6 317
Depot 170A/doos 02/map 2B-7 318
Depot 170A/doos 02/map 2B-8 367
Depot 170A/doos 02A/map 2B-9 368
Depot 170A/doos 02A/map 2B-10 369
Depot 170A/doos 02A/map 2B-11 370
Depot 170A/doos 02A/map 2B-12 371
Depot 170A/doos 02A/map 2B-13 372
Depot 170A/doos 02A/map 2B-14 373
Depot 170A/doos 02A/map 2B-15 374
Depot 170A/doos 02A/map 2B-16 375
Depot 170A/doos 02A/map 2B-17 376
Depot 170A/doos 02A/map 2B-18 377
Depot 170A/doos 02A/map 2B-19 378
Depot 170A/doos 02A/map 2B-20 379
Depot 170A/doos 02A/map 2B-21 380
Depot 170A/doos 02A/map 2B-22 381
Depot 170A/doos 02A/map 2B-23 382
Depot 170A/doos 02A/map 2B-24 383
Depot 170A/doos 02B/map 2C-1 96
Depot 170A/doos 02B/map 2C-10 105
Depot 170A/doos 02B/map 2C-2 97
Depot 170A/doos 02B/map 2C-3 98
Depot 170A/doos 02B/map 2C-4 99
Depot 170A/doos 02B/map 2C-5 100
Depot 170A/doos 02B/map 2C-6 101
Depot 170A/doos 02B/map 2C-7 102
Depot 170A/doos 02B/map 2C-8 103
Depot 170A/doos 02B/map 2C-9 104
Depot 170A/doos 02C/map 2D-1 115
Depot 170A/doos 02C/map 2D-2 116
Depot 170A/doos 02C/map 2D-3 117
Depot 170A/doos 02C/map 2D-4 118
Depot 170A/doos 02D/map 2D-001 384
Depot 170A/doos 02D/map 2D-002 385
Depot 170A/doos 02D/map 2D-003 386
Depot 170A/doos 02D/map 2D-004 387
Depot 170A/doos 02D/map 2D-005 388
Depot 170A/doos 02D/map 2D-006 389
Depot 170A/doos 02D/map 2D-007 390
Depot 170A/doos 02D/map 2D-008 391
Depot 170A/doos 02D/map 2D-009 392
Depot 170A/doos 02D/map 2D-010 393
Depot 170A/doos 02D/map 2D-011 394
Depot 170A/doos 02D/map 2D-012 395
Depot 170A/doos 02D/map 2D-013 396
Depot 170A/doos 02D/map 2D-014 397
Depot 170A/doos 02D/map 2D-015 398
Depot 170A/doos 02D/map 2D-016 399
Depot 170A/doos 02D/map 2D-017 400
Depot 170A/doos 02D/map 2D-018 401
Depot 170A/doos 02D/map 2D-019 402
Depot 170A/doos 02D/map 2D-020 403
Depot 170A/doos 02D/map 2D-021 404
Depot 170A/doos 02D/map 2D-022 405
Depot 170A/doos 02D/map 2D-023 406
Depot 170A/doos 02D/map 2D-024 407
Depot 170A/doos 02D/map 2D-025 408
Depot 170A/doos 02D/map 2D-026 409
Depot 170A/doos 02D/map 2D-027 410
Depot 170A/doos 02D/map 2D-028 411
Depot 170A/doos 02D/map 2D-029 412
Depot 170A/doos 02D/map 2D-030 413
Depot 170A/doos 02E/map 2D-031 414
Depot 170A/doos 02E/map 2D-032 415
Depot 170A/doos 02E/map 2D-033 416
Depot 170A/doos 02E/map 2D-034 417
Depot 170A/doos 02E/map 2D-035 418
Depot 170A/doos 02E/map 2D-036 419
Depot 170A/doos 02E/map 2D-037 420
Depot 170A/doos 02E/map 2D-038 421
Depot 170A/doos 02E/map 2D-039 422
Depot 170A/doos 02E/map 2D-040 423
Depot 170A/doos 02E/map 2D-041 424
Depot 170A/doos 02E/map 2D-042 425
Depot 170A/doos 02E/map 2D-043 426
Depot 170A/doos 02F/map 2D-044 427
Depot 170A/doos 02F/map 2D-045 428
Depot 170A/doos 02F/map 2D-046 429
Depot 170A/doos 02F/map 2D-047 430
Depot 170A/doos 02F/map 2D-048 431
Depot 170A/doos 02F/map 2D-049 432
Depot 170A/doos 02F/map 2D-050 433
Depot 170A/doos 02F/map 2D-051 434
Depot 170A/doos 02F/map 2D-052 435
Depot 170A/doos 02F/map 2D-053 436
Depot 170A/doos 02F/map 2D-054 437
Depot 170A/doos 02F/map 2D-055 438
Depot 170A/doos 02F/map 2D-056 439
Depot 170A/doos 02F/map 2D-057 440
Depot 170A/doos 02G/map 2D-058 441
Depot 170A/doos 02G/map 2D-059 442
Depot 170A/doos 02G/map 2D-060 443
Depot 170A/doos 02G/map 2D-061 444
Depot 170A/doos 02G/map 2D-062 445
Depot 170A/doos 02G/map 2D-063 446
Depot 170A/doos 02G/map 2D-064 447
Depot 170A/doos 02G/map 2D-065 448
Depot 170A/doos 02G/map 2D-066 449
Depot 170A/doos 02G/map 2D-067 450
Depot 170A/doos 02G/map 2D-068 451
Depot 170A/doos 02G/map 2D-069 452
Depot 170A/doos 02G/map 2D-070 453
Depot 170A/doos 02G/map 2D-071 454
Depot 170A/doos 02G/map 2D-072 455
Depot 170A/doos 02G/map 2D-073 456
Depot 170A/doos 02G/map 2D-074 457
Depot 170A/doos 02G/map 2D-075 458
Depot 170A/doos 02G/map 2D-076 459
Depot 170A/doos 02G/map 2D-077 460
Depot 170A/doos 02G/map 2D-078 461
Depot 170A/doos 02G/map 2D-079 462
Depot 170A/doos 02G/map 2D-080 463
Depot 170A/doos 02G/map 2D-081 464
Depot 170A/doos 02G/map 2D-082 465
Depot 170A/doos 02G/map 2D-083 466
Depot 170A/doos 02G/map 2D-084 467
Depot 170A/doos 02G/map 2D-085 468
Depot 170A/doos 02G/map 2D-086 469
Depot 170A/doos 02G/map 2D-087 470
Depot 170A/doos 02G/map 2D-088 471
Depot 170A/doos 02G/map 2D-089 472
Depot 170A/doos 02H/map 2D-090 473
Depot 170A/doos 02H/map 2D-091 474
Depot 170A/doos 02H/map 2D-092 475
Depot 170A/doos 02H/map 2D-093 476
Depot 170A/doos 02H/map 2D-094 477
Depot 170A/doos 02H/map 2D-095 478
Depot 170A/doos 02H/map 2D-096 479
Depot 170A/doos 02H/map 2D-097 480
Depot 170A/doos 02H/map 2D-098 481
Depot 170A/doos 02H/map 2D-099 482
Depot 170A/doos 02H/map 2D-100 483
Depot 170A/doos 02H/map 2D-101 484
Depot 170A/doos 02H/map 2D-102 485
Depot 170A/doos 02H/map 2D-103 486
Depot 170A/doos 02H/map 2D-104 487
Depot 170A/doos 02H/map 2D-105 488
Depot 170A/doos 02H/map 2D-106 489
Depot 170A/doos 02H/map 2D-107 490
Depot 170A/doos 02H/map 2D-108 491
Depot 170A/doos 02H/map 2D-109 492
Depot 170A/doos 02H/map 2D-110 493
Depot 170A/doos 02H/map 2D-111 494
Depot 170A/doos 02H/map 2D-112 495
Depot 170A/doos 02H/map 2D-113 496
Depot 170A/doos 02H/map 2D-114 497
Depot 170A/doos 02H/map 2D-115 498
Depot 170A/doos 02H/map 2D-116 499
Depot 170A/doos 02H/map 2D-117 500
Depot 170A/doos 02H/map 2D-118 501
Depot 170A/doos 02H/map 2D-119 502
Depot 170A/doos 02H/map 2D-120 503
Depot 170A/doos 02H/map 2D-121 504
Depot 170A/doos 02H/map 2D-122 505
Depot 170A/doos 02H/map 2D-123 506
Depot 170A/doos 02H/map 2D-124 507
Depot 170A/doos 02H/map 2D-125 508
Depot 170A/doos 02H/map 2D-126 509
Depot 170A/doos 02I/map 2F-01 556
Depot 170A/doos 02I/map 2F-02 557
Depot 170A/doos 02I/map 2F-03 558
Depot 170A/doos 02I/map 2F-04 559
Depot 170A/doos 02I/map 2F-05 560
Depot 170A/doos 02I/map 2F-06 561
Depot 170A/doos 02I/map 2F-07 562
Depot 170A/doos 02I/map 2F-08 563
Depot 170A/doos 02I/map 2F-09 564
Depot 170A/doos 02I/map 2F-10 565
Depot 170A/doos 02I/map 2F-11 566
Depot 170A/doos 02I/map 2F-12 567
Depot 170A/doos 02I/map 2F-13 568
Depot 170A/doos 02I/map 2F-14 569
Depot 170A/doos 02I/map 2F-15 570
Depot 170A/doos 02I/map 2F-16 571
Depot 170A/doos 02I/map 2F-17 572
Depot 170A/doos 02I/map 2F-18 573
Depot 170A/doos 02I/map 2F-19 574
Depot 170A/doos 02I/map 2F-20 575
Depot 170A/doos 02I/map 2F-21 576
Depot 170A/doos 02I/map 2F-22 577
Depot 170A/doos 02I/map 2F-23 578
Depot 170A/doos 02I/map 2F-24 579
Depot 170A/doos 02I/map 2F-25 580
Depot 170A/doos 02I/map 2F-26 581
Depot 170A/doos 02I/map 2F-27 582
Depot 170A/doos 02I/map 2F-28 583
Depot 170A/doos 02I/map 2F-29 584
Depot 170A/doos 02I/map 2F-30 585
Depot 170A/doos 02I/map 2F-31 586
Depot 170A/doos 02I/map 2F-32 587
Depot 170A/doos 02I/map 2F-33 588
Depot 170A/doos 02I/map 2F-34 589
Depot 170A/doos 02I/map 2F-35 590
Depot 170A/doos 02I/map 2F-36 591
Depot 170A/doos 02I/map 2F-37 592
Depot 170A/doos 02J/map 2F-38 593
Depot 170A/doos 02J/map 2F-39 594
Depot 170A/doos 02J/map 2F-40 596
Depot 170A/doos 02J/map 2F-41 597
Depot 170A/doos 02J/map 2F-42 598
Depot 170A/doos 02J/map 2F-43 599
Depot 170A/doos 02J/map 2F-44 600
Depot 170A/doos 02J/map 2F-45 601
Depot 170A/doos 02J/map 2F-47 602
Depot 170A/doos 02J/map 2F-48 603
Depot 170A/doos 02J/map 2F-49 604
Depot 170A/doos 02J/map 2F-50 605
Depot 170A/doos 02J/map 2F-51 606
Depot 170A/doos 02J/map 2F-52 607
Depot 170A/doos 02J/map 2F-53 608
Depot 170A/doos 02J/map 2F-54 609
Depot 170A/doos 02J/map 2F-55 610
Depot 170A/doos 02J/map 2F-56 611
Depot 170A/doos 02J/map 2F-57 612
Depot 170A/doos 02K/map 2F-58 613
Depot 170A/doos 02K/map 2F-59 614
Depot 170A/doos 02K/map 2F-60 615
Depot 170A/doos 02K/map 2F-61 616
Depot 170A/doos 02K/map 2F-64 617
Depot 170A/doos 02K/map 2F-65 618
Depot 170A/doos 02K/map 2F-66 619
Depot 170A/doos 02K/map 2F-67 620
Depot 170A/doos 02L/map 2G-1 319
Depot 170A/doos 02L/map 2G-2 320
Depot 170A/doos 02L/map 2G-3 321
Depot 170A/doos 02M/map 2H-1 119
Depot 170A/doos 02M/map 2H-2 120
Depot 170A/doos 02M/map 2H-3 121
Depot 170A/doos 02M/map 2H-4 338
Depot 170A/doos 02M/map 2H-5 339
Depot 170A/doos 02M/map 2H-6 340
Depot 170A/doos 02M/map 2H-7 341
Depot 170A/doos 02M/map 2H-8 178
Depot 170A/doos 02N/map 2H-9 122
Depot 170A/doos 02N/map 2H-10 123
Depot 170A/doos 02N/map 2H-11 124
Depot 170A/doos 02N/map 2H-12 125
Depot 170A/doos 02N/map 2H-13 126
Depot 170A/doos 02O/map 2H-14 127
Depot 170A/doos 02O/map 2H-15 636
Depot 170A/doos 02O/map 2H-16 637
Depot 170A/doos 02O/map 2H-17 638
Depot 170A/doos 02O/map 2H-18 639
Depot 170A/doos 02O/map 2H-19 640
Depot 170A/doos 02P/map 2I-1 74
Depot 170A/doos 03A/map 3A-1 249
Depot 170A/doos 03/map 3-01 237
Depot 170A/doos 03/map 3-02 238
Depot 170A/doos 03/map 3-03 239
Depot 170A/doos 03/map 3-04 240
Depot 170A/doos 03/map 3-05 241
Depot 170A/doos 03/map 3-06 242
Depot 170A/doos 03/map 3-07 243
Depot 170A/doos 03/map 3-08 244
Depot 170A/doos 03/map 3-09 245
Depot 170A/doos 03/map 3-10 246
Depot 170A/doos 03/map 3-11 247
Depot 170A/doos 03/map 3-12 248
Depot 170A/doos 04/map 4.1 128
Depot 170A/doos 04/map 4.2 129
Depot 170A/doos 04/map 4.3 130
Depot 170A/doos 04/map 4.4 131
Depot 170A/doos 04/map 4.5 132
Depot 170A/doos 05/map 4.10 137
Depot 170A/doos 05/map 4.11 138
Depot 170A/doos 05/map 4.6 133
Depot 170A/doos 05/map 4.7 134
Depot 170A/doos 05/map 4.8 135
Depot 170A/doos 05/map 4.9 136
Depot 170A/doos 06/map 4.12 139
Depot 170A/doos 06/map 4.13 140
Depot 170A/doos 06/map 4.14 141
Depot 170A/doos 06/map 4.15 142
Depot 170A/doos 06/map 4.16 143
Depot 170A/doos 06/map 4.17 144
Depot 170A/doos 07/map 4.18 145
Depot 170A/doos 07/map 4.19 146
Depot 170A/doos 07/map 4.20 147
Depot 170A/doos 07/map 4.21 148
Depot 170A/doos 07/map 4.22 149
Depot 170A/doos 07/map 4.23 150
Depot 170A/doos 08/map 5-1 151
Depot 170A/doos 09/map 6-1 164
Depot 170A/doos 10/map 6-2 165
Depot 170A/doos 10/map 6-3 166
Depot 170A/doos 10/map 6-5 167
Depot 170A/doos 10/map 6-6 168
Depot 170A/doos 10/map 6-7 169
Depot 170A/doos 11/map 6-10 172
Depot 170A/doos 11/map 6-11 173
Depot 170A/doos 11/map 6-12 174
Depot 170A/doos 11/map 6-13 175
Depot 170A/doos 11/map 6-14 176
Depot 170A/doos 11/map 6-15 177
Depot 170A/doos 11/map 6-8 170
Depot 170A/doos 11/map 6-9 171
Depot 170A/doos 11/map 7-1 152
Depot 170A/doos 11/map 7-2 153
Beschrijving van de series en archiefbestanddelen
- HET DOOR DE COMMISSIE SCHÖFFER ZELF GEVORMDE ARCHIEF, 1
  - Archiefbescheiden van de commissie zelf, 1.1
    - Los binnengekomen stukken., 1976-1978; 1-4; 4 pakken
      Specificatie bijlage 1 niet openbaar.
      - Nrs. 1 - 20, 1
        Openbaarheid beperkt tot 1 januari 2054
      - Nrs. 21 - 30, 2
      - Nrs. 31 - 44, 3
      - Nrs. 45 - 63, 4
    - Tussentijdse verslagen en het voor de rechtbank te 's-Gravenhage uitgebracht deskundigenrapport., 1977-1978; 5; 1 omslag
    - Verklaringen van diverse overheidsinstanties en particulieren waarbij aan de leden van de Commissie toestemming wordt verleend tot het horen van personen en tot inzage van archiefbescheiden., 1977-1978; 6; 1 omslag
    - Accountantoverzichten., 1977-1979; 7-8; 2 omslagen
      - Map 1, 7
        Vermogensverloop over de periode 1-7-1945 - 15-6-1949
        Taxatie roerende goederen, 30-7-1945
        Beoordeling beheer van het Beheersinstituut
        Overzicht geclaimde bedragen - uitgekeerde bedragen
        Stukken betreffende de Talbot
        Exploitatieresultaat onroerende goederen
        Zagajski schilderijen
        Claim-onderdeel 21 schilderijen Stichting Nederlands Kunstbezit
        Twee museumstukken Jan Styka
        Goederen, opgeslagen in het Frans Hals Museum
        Houten landhuis, c.a. Klei-Zuwe 4-6 te Kortenhoef
        Kleden en meubelen dr. Ruijs
        Niet erkende posten, geboekt in rekening-courant
        Goederen Aerdenhout
        Kleden en tapijten (te bespreken punten)
        Tapijten
        Serviesgoed
        Commode en bankstel
        Huur vordering woning
        Uitkering ontvreemde goederen en kleding
        In beslag genomen kontanten
        Restant geclaimde goederen
      - Map 2, 8
        Overzicht van kort na de oorlog getroffen belastingmaatregelen
        Incident Baker (navorderingsaanslagen inkomstenbelasting 1943-1945)
        Vermogensheffing ineens (FIOD Haarlem)
        Invoer goederen uit het buitenland
    - Besluitenlijsten., 1977-1979; 9; 1 omslag
      Openbaarheid beperkt tot 1 januari 2055
    - Correspondentie., 1977-1979; 10-15; 3 pakken en 3 omslagen
      - Adviesbureau J. Kortenhorst; archiefonderzoek en andere particulieren en "niet serieus te nemen ingekomen epistels" (rariteiten), 10; pak
      - Diverse instanties; archiefonderzoek, 11; pak
      - Diverse overheidsinstanties, 12
      - Getuigen en informanten, 13; pak
      - Ministerie van Justitie, 14
      - Rijksinstituut voor Oorlogsdocumentatie, 15
    - Notities van de Commissie over diverse onderwerpen., 1977-1979; 16-19; 4 omslagen
      - Nrs. 1 - 22, 16
        - Gesprek met commissaris Peters (rijkspolitie, toegevoegd aan de procureur-generaal te Amsterdam) en de heer De Vries (Ministerie van Justitie), 11 jan. 1977, 1
        - Gesprek op het Rijksinstituut voor Oorlogsdocumentatie, 18 jan. 1977, 2
        - Notities bij parlementaire stukken, 25 jan. 1977, 3
        - Suggesties in de pers inzake Menten, 28 jan. 1977, 4
        - Voorlopige notities inzake de affaires Lunshof/Rohling, 9 feb. 1977, 5
        - Notities van mr. C. Fasseur, voornamelijk betreffende J. Reyers, z.d., 6
        - Notitie naar aanleiding van het bezoek aan het Algemeen Rijksarchief, 9 feb. 1977, 7
        - Notitie betreffende contacten van Rohling en Besier met de raadslieden van Menten, 17 feb. 1977, 8
        - Poging tot fasering in de zaak Menten; twee stukken, 18 feb. 1977 en, 9
          z.d.
        - De archieven betreffende de strafzaken bij rechtbank en Hof Amsterdam, 7 mrt. 1977, 10
        - Verslag van de zoekactie naar de dossiers Rohling/Lunshof, 7 mrt. 1977, 11
        - Gesprek met de heer Rodenburg inzake Schallenberg, 16 mrt. 1977, 12
        - Notities betreffende de rol van het Bureau Nationale Veiligheid (BNV) in de zaak Menten, 16 mrt. 1977, 13
        - Notitie naar aanleiding van het gesprek Schöffer-Menten, 22 mrt. 1977, 14
        - Notitie tweede gesprek Schöffer-Menten, 28 mrt. 1977, 15
        - Notities bij parlementaire stukken inzake Menten, 29 mrt. 1977, 16
        - Overzicht van in ieder geval te raadplegen materiaal, 30 mrt. 1977, 17
        - Notities inzake materiaal aanwezig op het Rijksinstituut voor Oorlogsdocumentatie, 7 apr. 1977, 18
        - Onderzoek archief ministerie van Buitenlandse Zaken, 30 en 31 mrt. en 7 apr. 1977, 19
        - Gesprek met de heren L.G. Karper en A. Regeer over de archieven van het Ministerie van Justitie, 7 apr. 1977, 20
        - Tussentijds verslag van de Commissie van onderzoek betreffende het opsporings- en vervolgingsbeleid inzake Menten vanaf 1945 tot de zomer 1976, 21; 26 apr,
          1977
        - Notitie naar aanleiding van het bezoek aan de Rijkspolitie te Amsterdam in verband met de gevonden koffer en hutkoffer, 29 apr. 1977, 22
      - Nrs. 23 - 44, 17
      - Nrs. 45 - 66, 18
      - Nrs. 67 - 89, 19
    - Verklaringen van gehoorde personen (processen-verbaal van getuigenverhoor)., 1977-1979; 20-24; 3 pakken en 2 omslagen
      Alfabetisch op achternaam geordend.
      - A - F, 20; omslag
      - G - K, 21
      - L - S, 22
      - T - Z en de ambtenaren genoemd op pagina 653 van de Affaire Menten 1945-1976, band 2, 23
      - Rapportage van oud-inspecteur bij de rijkspolitie (niet opgenomen bij de verklaringen), 24; omslag
    - Studie van A.J. van der Leeuw, "Gutachtliche Aeusserung" voor de Berlijnse zaak., 1978; 25; 1 omslag
      Studie geschreven op verzoek van de commissie. De inhoud is voor het grootste deel ontleend aan de studies die van mei 1977 - jan. 1978 zijn geschreven als door de Arondissementsrechtbank benoemd deskundige in het Amsterdamse strafproces Menten en als deskundige op verzoek van het Bundesfinanzministerium in de bij het Landgericht Berlijn aanhangig gemaakte procedure tot terugvordering van een door Menten mogelijk ten onrechte ontvangen schadevergoeding op grond van het Duitse Bundesrückerstattungsgesetz.
    - Eindrapport van de Commissie, De Affaire Menten 1945-1976., 1979; 26-27; 2 delen
      - Band 1, deel I - IV, 26
      - Band 2, deel V - Appendix D, 27
  - Kopieën van documenten uit de geraadpleegde archieven en collecties, 1.2
    - Ministerie van Justitie, Politiek Strafdossier Menten 1976; Interdepartementaal overleg inzake terugvordering van aan Menten uitgekeerde schadevergoedingen; periode 1976-1977., 28; 1 omslag
      Zie voor toelichting de pagina's 632-637 van de Affaire Menten 1945-1976, band 2 (inv. nr. 27).
    - Ministerie van Justitie, Politiek Strafdossier Menten 1976; Stukken betreffende gevoerde kort gedingen inzake terugvordering van aan Menten uitgekeerde schadevergoedingen; periode 1977., 29; 1 omslag
      Openbaarheid beperkt tot 1 januari 2053
    - Ministerie van Justitie, archief Parket PG Den Haag; processen-verbaal van verhoren en van de openbare terechtzittingen (parketnummer 09.010.103.8); periode 1978., 30; 1 pak
      Zie voor toelichting de pagina's 637-638 van de Affaire Menten 1945-1976, band 2 (inv. nr. 27).
    - Ministerie van Justitie, archief Griffie Rechtbank Amsterdam; pleitnotities van mr. L. van Heijningen, advocaat te 's-Gravenhage, raadsman van Menten, ter zitting van de bijzondere strafkamer in de Arrondissementsrechtbank te Amsterdam van 16 nov. 1977 en het vonnis van de rechtbank (parketnr. 16878 I 76 H; rolnummer 77.2836, 14 dec. 1977)., 31; 1 pak
    - Ministerie van Justitie, archief Griffie Rechtbank Amsterdam; processen-verbaal van de openbare terechtzittingen van de bijzondere strafkamer in de Arrondissementsrechtbank te Amsterdam; periode 1977., 32-33; 2 pakken
      - 1977 mei 9 - 1977 aug. 30, 32
      - 1977 okt. 3 - 1977 nov. 30, 33
    - Ministerie van Justitie, archief Griffie Rechtbank Amsterdam; rapporten van getuigen-deskundigen, prof. mr. C.F. Rüter en A.J. van der Leeuw., 34; 1 pak
    - Ministerie van Justitie, archief Griffie Hof Amsterdam., 35; 1 pak
      Zie voor toelichting de pagina's 632-637 van de Affaire Menten 1945-1976, band 2 (inv.nr. 27). Specificatie bijlage 4 niet openbaar.
      Openbaarheid beperkt tot 1 januari 2031
    - Ministerie van Justitie, archief Hoge Raad der Nederlanden; pleitnotities en arrest; periode 1979., 36; 1 omslag
    - Ministerie van Buitenlandse Zaken; periode 1948-1952., 37; 1 omslag
      Openbaarheid beperkt tot 1 januari 2028
    - Fiscale Inlichtingen- en Opsporingsdienst (FIOD), dossier Menten; periode 1944-1959 (1977)., 38; 1 omslag
      Zie voor toelichting de pagina's 639-640 van de Affaire Menten 1945-1976, band 2 (inv. nr. 27).
    - Archief politie Den Haag, dossier Schallenberg; kopie van het proces-verbaal van de Haagse politie inzake de dood van Schallenberg; periode 1949 met bijlagen., 39; 1 omslag
      Zie voor toelichting de pagina 643 van de Affaire Menten 1945-1976, band 2 (inv.nr. 27).
      Openbaarheid beperkt tot 1 januari 2025
    - Gemeentepolitie te Bloemendaal, dossier Menten; periode 1945-1951., 40; 1 pak
      Openbaarheid beperkt tot 1 januari 2027
    - P.N. Menten, Papieren Menten (hutkoffer)., 41-43; 3 pakken
      Zie voor toelichting de pagina 645 van de Affaire Menten 1945-1976, band 2. Specificatie bijlage 5 niet openbaar.
      - Nrs. 1 - 10, met verslag van dr. J.C.H. Blom inzake de in de koffers gevonden bescheiden, 41
        Openbaarheid beperkt tot 1 januari 2029
      - Nrs. 11 - 21, 42
        Openbaarheid beperkt tot 1 januari 2030
      - Nrs. 22 - 30, 43
    - Jkvr. C.W.J. Wttewaall van Stoetwegen; stukken over de werkzaamheden van de vaste Commissie voor Privaat- en Strafrecht van de Tweede Kamer rond de vertrouwelijke inzage van de justitiële dossiers van de diefstalzaak Menten., 44; 1 omslag
      Zie voor toelichting de pagina 646 van de Affaire Menten 1945-1976, band 2 (inv. nr. 27).
    - Kopieën van diverse krantenartikelen uit de periode van vóór 1976., 45; 1 pak
  - Persberichten, publicaties en kamerstukken, 1.3
    - Kamerstukken inzake de zaak Menten., 1976-1977; 46; 1 pak
      Eerste interim rapport Commissie Schöffer (Tweede Kamer, zitting 1976-1977, 14252, nr. 11 en 12)
      Tweede interim rapport Commissie Schöffer (Tweede Kamer, zitting 1976-1977, 14252, nr. 13)
      Derde interim rapport Commissie Schöffer (Tweede Kamer, zitting 1976-1977, 14252, nr. 14)
      Vierde interim rapport Commissie Schöffer (Tweede Kamer, zitting 1976-1977, 14252, nr. 15)
      Voorlopig rapport PG Amsterdam (Tweede Kamer, zitting 1976-1977, 14252, nrs. 1-3)
      Rapport van mr. G.J. Wiarda (Tweede Kamer, zitting 1976-1977, 14252, nrs. 4-7)
      Rapport Commissie Versteeg inzake de Velser-affaire (Tweede Kamer, zitting 1978-1979, 15404, nrs. 1-2)
      Verslagen Vaste Commissie voor Justitie (Tweede Kamer, zitting 1976-1977, 14252, nrs. 8-10)